---
title: "CLUSTER HIERARQUICO"
Autor: "Addam Reis"
---

***Instalação dos pacotes***
#tidyverse - pacote para manipulacao de dados
#cluster - algoritmo de cluster
#dendextend - compara dendogramas
#factoextra - algoritmo de cluster e visualizacao
#fpc - algoritmo de cluster e visualizacao
#gridExtra - para a funcao grid arrange

```{r}
pacotes <- c("tidyverse","cluster","dendextend","factoextra","fpc","gridExtra",
             "readxl")

if(sum(as.numeric(!pacotes %in% installed.packages())) != 0){
  instalador <- pacotes[!pacotes %in% installed.packages()]
  for(i in 1:length(instalador)) {
    install.packages(instalador, dependencies = T)
    break()}
  sapply(pacotes, require, character = T)
} else {
  sapply(pacotes, require, character = T)
}
```

Carregar base de dados: 
```{r}
mcdonalds <- read.table("MCDONALDS.csv", sep = ";", dec = ",", header = T)
head(mcdonalds)
```

Transformar o nome dos lanches em linhas
```{r}
rownames(mcdonalds) <- mcdonalds[,1]
mcdonalds <- mcdonalds[,-1]
head(mcdonalds)
```

Padronizar variaveis
```{r}
mcdonalds.padronizado <- scale(mcdonalds)
head(mcdonalds.padronizado)
```

Calcular as distancias da matriz utilizando a distancia euclidiana
```{r}
distancia <- dist(mcdonalds.padronizado, method = "euclidean")
summary(distancia)
```

Calcular o Cluster: métodos disponíveis "average", "single", "complete" e "ward.D"
```{r}
cluster.hierarquico <- hclust(distancia, method = "single" )
cluster.hierarquico
```

Dendrograma 
```{r}
plot(cluster.hierarquico, cex = 0.6, hang = -1)
```

Criar o grafico e destacar os grupos
```{r}
rect.hclust(cluster.hierarquico, k = 2)
```

Verificando Elbow
```{r}
fviz_nbclust(mcdonalds.padronizado, FUN = hcut, method = "wss")
```

Criando 4 grupos de lanches 
```{r}
grupo_lanches4 <- cutree(cluster.hierarquico, k = 4)
table(grupo_lanches4)
```

Transformando em data frame a saida do cluster
```{r}
Lanches_grupos <- data.frame(grupo_lanches4)
tail(Lanches_grupos)
```

Juntando com a base original
```{r}
Base_lanches_fim <- cbind(mcdonalds, Lanches_grupos)
head(Base_lanches_fim)
```

#Analise descritiva (Média das variáveis por grupo)
```{r}
mediagrupo <- Base_lanches_fim %>% 
  group_by(grupo_lanches4) %>% 
  summarise(n = n(),
            Valor.Energetico = mean(Valor.Energetico), 
            Carboidratos = mean(Carboidratos), 
            Proteinas = mean(Proteinas),
            Gorduras.Totais = mean(Gorduras.Totais), 
            Gorduras.Saturadas = mean(Gorduras.Saturadas), 
            Gorduras.Trans = mean(Gorduras.Trans),
            Colesterol = mean(Colesterol), 
            Fibra.Alimentar = mean(Fibra.Alimentar), 
            Sodio = mean(Sodio),
            Calcio = mean(Calcio), 
            Ferro = mean(Ferro) )
mediagrupo

```




